臺灣基隆地方法院交通事件裁定　　　　　　　　　　九十二年度交聲字第二四四號
　　移
　　原處分機關　交通部公路總局台北區監理所基隆監理站
　　異　議　人　乙○○○顧問有限公司
　　代　表　人　甲○○
　　代　理　人　李正斌
右列受處分人因違反道路交通管理處罰條例案件，對於交通部公路總局臺北區監理所
基隆監理站九十二年九月十六日所為之處分（原處分案號：基監字第裁四二－ＲＡ0
000000號）聲明異議，本院裁定如左：
    主  文
異議駁回。
    理  由
一、原處分意旨略以：異議人即受處分人乙○○○顧問有限公司（下稱異議人）所有
    之車牌號碼ＩＪ－二五六七號自用小客車，於民國九十二年五月十五日早上六時
    二十一分，在基隆市○○路六十四巷口，行經有燈光號誌管制之交岔路口闖紅燈
    ，因而依道路交通管理處罰條例第五十三條第一項規定，裁處罰鍰新臺幣（下同
    ）二千七百元等語。
二、異議意旨略以：異議人代表人甲○○駕駛異議人所有之車牌號碼ＩＪ－二五六七
    號自小客車，於九十二年五月十五日上午六時二十分許，在綠燈狀態行經南榮路
    六十四巷口，並將車停在停止線前以靜止狀態等待迴轉，然因對向車輛車速極快
    ，因此等待時間較久，以致當號誌轉為紅燈時，壓觸感應線圈，啟動自動照相系
    統，此仍自動照相器之誤判，本件汽車駕駛人並無闖紅燈之情事，原處分機關應
    舉證證明前揭車輛確有於紅燈時穿越行止線之事實，始得為本件裁罰，為此聲明
    異議，請求撤銷原處分等語。
三、按「汽車駕駛人，行經有燈光號誌之交叉路口闖紅燈者，處新臺幣一千八百元以
    上五千四百元以下罰鍰」，道路交通管理處罰條例第五十三條定有明文。又按「
    車輛面對圓形紅燈表示禁止通行，不得超越停止線或進入路口」，道路交通標誌
    標線設置規則復有明定。而汽車駕駛人在無箭頭導向燈號狀況下，紅燈左轉或右
    轉，均以闖紅燈論處，此觀之卷附司法院七十年六月二十二日（七○）院台廳字
    第○三六一三號函即明。
四、經查：
  (一)依卷附基隆市警察局提出之二張舉證照片所示（註：依證人即開立本件舉發單之
    警員張文堂證述及基隆市警察局九十二年十一月二十八日基警交字第○九二○○
    四七五九五號函附附件二所示，舉證照片上方第一排顯示之數據代表日期、第二
    排右方顯示之數據代表紅燈亮起之秒數、第三排右方之顯示之數據代表速度），
    基隆市○○路六十四巷交叉路口設置之行車管制號誌燈於紅燈亮起時並無箭頭導
    向燈號，且於九十二年五月十五日六時二十一分該巷交叉路口設置之行車管制號
    誌紅燈亮起四秒一時，本件汽車駕駛人即異議人代表人甲○○所駕駛前揭車輛係
    在上開交叉路口斑馬線與行止線間之位置（後車輪壓在停止線上），而上開紅燈
    亮起五秒一時，該車輛係以時速十四公里之時速左轉位移至前開位置左前方之交
    叉路口斑馬線上，顯見被告係在無箭頭導向燈號狀況下，於前揭交叉路口設置之
    行車管制號誌紅燈亮起四秒一至五秒一間，以時速十四公里之速度左轉進入該巷
    路口甚明，則依前揭說明，此紅燈左轉並進入路口之駕駛行為，自屬闖紅燈無訛
    。
  (二)異議人雖辯稱其代表人駕駛之車輛係於綠燈時即已超越停止線，故其於紅燈亮起
    後之左轉行為並無闖紅燈之情事云云，惟在紅燈狀態下不得超越停止線或進入路
    口，且在無箭頭導向燈號狀況下於紅燈左轉，即屬闖紅燈，業如前述，而停止線
    ，僅係用以指示行駛車輛停止之界限，車輛停止時，其前懸部分不得伸越該線之
    標線（道路交通標誌標線設置規則第一百七十條第一項），並非以汽車駕駛人於
    紅燈時超越停止線作為認定是否闖紅燈之標準，是異議人辯稱其於綠燈時即已超
    越停止線，縱係屬實，亦無礙其闖紅燈事實之認定。況基隆市○○路六十四巷交
    叉路口設置之闖紅燈自動照相設備主機係與該路口號誌同步作用，設定自動拍照
    違規車輛秒數係該方向號誌變換為紅燈二秒（秒數併計並顯示於違規相片上），
    始自動啟動照相措施，有基隆市警察局九十二年十一月二十八日基警交字第○九
    二○○四七五九五號函附卷可按，並經證人即開立本件舉發單之警員張文堂到庭
    證述屬實（見本院九十三年一月十六日訊問筆錄），是若異議人所有之前揭車輛
    係於綠燈之際即停在卷附第一張舉證照片處，則該照片上所顯示之紅燈亮起之秒
    數應在約二秒至三秒間，然卷附第一張舉證照片所示紅燈亮起之秒數卻係四秒一
    ，足見異議人所辯與事實不符，且由此亦可推知本件汽車駕駛人在紅燈亮起四秒
    一前已有行進之事實，則其有闖紅燈之情事，更足認定。
  (三)綜上所述，本件汽車駕駛人駕駛異議人所有前揭車輛於行經上開交叉路口闖紅燈
    之違規行為，事證明確，應堪認定。從而，原處分機關依道路交通管理處罰條例
    第五十三條之規定，裁處異議人罰鍰二千七百元，並無不當，本件異議為無理由
    ，應予駁回。
五、據上論斷，應依道路交通案件處理辦法第十九條，裁定如主文。
中      華      民      國      九十三    年      二    月    十一      日
                                    臺灣基隆地方法院交通法庭
                                        法  官  王  美  婷
右正本證明與原本無異。
對於本件裁定如有不服，應於送達後五日內，向本院提出抗告狀，敘述抗告理由，抗
告於臺灣高等法院。
                                        書記官  劉  珍  珍
中      華      民      國      九十三    年      二    月    十四      日
